臺灣臺南地方法院刑事判決　　　　　　　　　　　　　九十一年度易字第七六二號
　　公　訴　人　臺灣台南地方法院檢察署檢察官
　　被　　　告　甲○○
　　選任辯護人　曾仁勇
右列被告因傷害案件，經檢察官提起公訴（九十一年度偵字第五○五三號），本院判
決如左：
    主  文
甲○○傷害人之身體，處罰金壹仟元，如易服勞役，以佰元折算壹日。
    事  實
一、甲○○與乙○○二人係夫妻關係，於民國九十年間二人居住於同一住所地（台南
    市○區○○○路十四巷三號），具有家庭暴力防治法第三條第一款所定之家庭成
    員關係。九十年九月四日晚上十時許，在台南市○○○路十四巷三號渠等住處，
    二人因故發生爭吵，甲○○因不滿乙○○不讓其遂行夫妻房事，竟基於傷害之未
    必故意，以手強抓住乙○○之雙腳，造成乙○○受有右小腿二點五ｘ二點五公分
    瘀血、左小腿二ｘ一公分瘀血之傷害。
二、案經乙○○訴請臺灣臺南地方法院檢察署檢察官偵查起訴。
    理  由
一、訊據被告甲○○固不否認有於右揭時地與告訴人乙○○發生爭執之事實，惟矢口
    否認有何傷害犯行，辯稱：告訴人於九十一年二月二十日庭呈之告訴狀內先稱：
    被告毆打及強行拖拉告訴人之雙腳成傷，嗣於檢察事務官偵訊時改稱：被告以雙
    手握住雙腳強行拖拉，致小腿受傷云云，對於被告究係毆打抑或以雙手強行拖拉
    其雙腳供述不一。綜觀告訴人提出之錄音譯文中並無出現「不要握住我雙腳」或
    「不要強拉我的腳」等字眼。爭吵當天告訴人曾以腳踢被告未果，被告之雙腳或
    為被告不注意所造成。告訴人對於爭吵之時間究為九十年九月五日抑或九十年九
    月四日之供述不一云云置辯。
二、經查：被告與告訴人二人於九十年間係夫妻關係，且居住於台南市○區○○○路
    十四巷三號同一住所地之事實，為二造所不否認，屬家庭暴力防治法第三條第一
    款所定之家庭成員關係，此有戶口名簿影本一紙附卷可稽，應堪信為真實。次查
    ：告訴人於九十年九月五日至行政院衛生署台南醫院（以下簡稱台南醫院）就診
    時曾向診療醫師陳述：於九十年九月四日晚間遭先生又推又拉受傷等語，此有台
    南醫院九十一年九月九日九十一南醫歷字第九一○四七一一號函可稽，其陳述之
    內容與告訴人於本院之指訴互核相符，並無矛盾。又告訴人距爭吵之事件發生後
    約五月始提出告訴，其記憶若有不清亦屬人之常情，依此足認告訴人與被告發生
    爭吵之時間為九十年九月四日晚間無誤。復查：由告訴人提出之錄音譯文中：
    「甲○○：妳一個女人為什麼....
      乙○○：你打我做什麼？
      甲○○：為什麼不讓人幹！
      乙○○：你打我做什麼？
      甲○○：為什麼不讓人幹！
      乙○○：你打我做什麼？
      甲○○：為什麼不讓人幹！
      乙○○：你打我做什麼？
      甲○○：為什麼不讓人幹！
      乙○○：你打我做什麼？救人呀！
      尤瓊瑩：哭聲
      乙○○：哭聲
      甲○○：為什麼不讓人幹？我問妳啊，很坦白一句話啊，妳為什麼不讓我幹？
              啊妳不是外面有男人，不然為什麼不讓我用？
      乙○○：你不要一直打我好不好？
      甲○○：我哪有打你，有碰妳而已」等語，足認被告確有與告訴人發生拉址情
    事。至告訴人使用毆打抑或拖拉等字眼是否適當，則為告訴人個人對此事件之判
    斷而為之供述，不得因告訴人前後使用之用語不同遽認告訴人之供述互相矛盾。
    綜上所述，足認被告於九十年九月四日晚間確有拉扯告訴人至其雙腳受有瘀血傷
    害之行為，此外復有台南醫院之病歷及該於九十年九月五日出具之診斷證明書一
    紙在卷可稽。本件事證已臻明確，被告犯行堪以認定，應依法論科。
三、按配偶為家庭成員，家庭成員間實施身體或精神上不法侵害之行為者，為家庭暴
    力罪，而家庭成員間故意實施家庭暴力行為而成立其他法律所規定之犯罪者，成
    立家庭暴力罪，家庭暴力防治法第三條第一款、第二條第一項、第二項定有明文
    。查被告與告訴人係夫妻關係，居住於同一住所地，業據其等供承在卷，二人具
    有家庭成員關係。核被告所為，係屬違反上開規定之家庭暴力罪，而成立刑法第
    二百七十七條第一項之普通傷害罪。爰審酌被告與告訴人間為夫妻關係，居住於
    同一住所地，本應互信、互諒、互相扶持與照顧，竟因一時口角，傷害人之身體
    ，導致告訴人受傷，且犯後否認犯行，又未得告訴人之原諒，惟其造成告訴人之
    傷害尚屬輕微等一切情狀，爰量處如主文所示之刑，並諭知易服勞役之折算標準
    。
據上論斷，應依刑事訴訟法第二百九十九條第一項前段，刑法第二百七十七條第一項
、第四十二條第二項，罰金罰鍰提高標準條例第一條前段、第二條，判決如主文。
中      華      民      國    九十一    年    十一    月      十一      日
                              臺灣臺南地方法院刑事第五庭
                                        法  官  蔡  直  青
右正本證明與原本無異。
如不服本判決，應於判決送達後十日內向本院提出上訴狀( 應附繕本 )。
                                        書記官  沈  建  杉
中      華      民      國    九十一    年    十一    月      十二      日
附錄本案論罪科刑法條全文：
刑法第二百七十七條第一項：傷害人之身體或健康者，處三年以下有期徒刑、拘役或
                          一千元以下罰金。
